【裁判字號】    91,易緝,38
【裁判日期】    920318
【裁判案由】    詐欺
【裁判全文】
臺灣臺北地方法院刑事判決                          九十一年度易緝字第三八號
    公  訴  人  臺灣臺北地方法院檢察署檢察官
    被      告  戊○○
    選任辯護人  曾丁壽
右列被告因詐欺案件，經檢察官提起公訴（八十七年度偵字第一三ＯＯ號），本院判
決如左：
    主      文
戊○○共同意圖為自己不法之所有，以詐術使人將本人之物交付，處有期徒刑貳年。
    事      實
一、戊○○與丁○○、丙○○、乙○○（三人均已審結）及真實姓名年籍不詳，自稱
    汪瑪琍成年女子與真實姓名年籍不詳，自稱「阿紅」之成年男子共六人，共同意
    圖為自己不法之所有，於八十六年十二月十日起，由丁○○自稱為尤姓總裁，而
    乙○○自稱為尤姓總裁司機，以擬訂購大型佛像為由，常至庚○○開設之彌勒佛
    收藏中心與庚○○接觸，後再介紹自稱在印尼、歐洲從事機油及錫礦買賣之梁大
    姐之汪瑪琍與庚○○認識，言談中汪瑪琍向庚○○佯稱：有位張姓遠親（後由戊○○冒稱）在印尼經商，但喜豪賭易遭人詐賭，為恐張姓遠親將家產敗光，欲請
    庚○○代為教訓該張姓遠親，並稱乙○○可找一懂江湖賭術郎中即丙○○教庚○○詐賭之騙術，而其願出資一百二十萬元美金，懇請庚○○代其出面與張姓遠親
    對賭教訓該張姓遠親，對賭後所贏款項，將一部分捐給慈善機構，其餘則退還給
    張姓遠親等語，使庚○○誤以為是行善而陷於錯誤，應允與自稱張姓男子之戊○○對賭，迄八十六年十二月二十二日下午三時許，庚○○依約前往台北市○○○
    路○段四十一號晶華飯店一一Ｏ二室，惟自稱梁大姐之汪瑪琍卻再向庚○○佯稱
    ：現只能拿出五十萬元美金，一時無法籌到一百二十萬元美金，恐無法與張姓男
    子對賭，必須待其回印尼籌錢，要一個星期才能返台等語，而在場之丙○○、丁○○及乙○○則在旁佯稱：一星期後張姓男子，恐早已將家產敗光等語，使庚○○陷於錯誤，誤認既是做善事，則出面向友人借得新台幣（下同）三百六十萬元
    交予自稱梁大姐之汪瑪琍充做賭金，而戊○○則在晶華飯店大廳等候，待汪瑪琍
    與一姓名年籍不詳自稱「阿紅」之成年男子交予戊○○一黑色皮箱內裝有一百元
    美金一疊及一百元及與一元相混美金近二十疊，汪瑪琍並叫戊○○要假扮成有錢
    人，戊○○依汪瑪琍指示於庚○○籌到錢後進入晶華飯店一一Ｏ二室，並由戊○○出示裝有美金之黑色皮箱用以取信庚○○，雙方並約定賭法為以硬幣為賭具，
    以六為一單位，莊家拿一把錢，賭客賭以六除，尚餘多少，在紙上畫六格，寫一
    到六號數，第一次開牌不算，中一賠五，如押同一號碼，莊家可收回不開牌，玩
    十把結算一次，不限押注大小，至同日下午五時起，賭局開始，丙○○做記帳員
    ，庚○○作莊，前八把庚○○依據丙○○所教之詐賭方式（即庚○○先伸手到袋
    內拿一把硬幣，待以六除外，得知所餘數目，再把硬幣放入袋內，惟原本拿出之
    硬幣皆握於手上，並未真正放入，僅放下一枚，後再拿出，假裝重新再拿之硬幣
    ，如此便可知下次所餘硬幣為原本所餘硬幣減一）皆嬴，斯時丙○○突叫庚○○
    對帳，使庚○○分神，丙○○再順手拿走置於桌上之硬幣一枚，庚○○如知賭具
    被動手腳斷不可能再與戊○○對賭，然庚○○卻不知陷於錯誤而繼續參與賭博，
    故第九把時，庚○○即算錯，輸一把，再來庚○○依原本丙○○所教方式贏第十
    把，結算後再賭一次，庚○○再贏十把，惟終局結算，因庚○○輸掉第一局第九
    把賭注最大，故庚○○輸掉三百六十萬元，並欠戊○○一百五十萬元美金，迨庚○○離開後，汪瑪琍分別分給丙○○三十萬元、戊○○分得二十六萬元、乙○○
    分得五萬元，其餘錢財則由汪瑪琍取走，庚○○發現被騙後，遂與丁○○聯絡佯
    稱有一千二百萬元現值股票可變賣，想要再賭等語，使戊○○、丁○○、丙○○
    依約於八十六年十二月三十日下午四時許，前往晶華飯店六Ｏ一室時，為庚○○
    報警當場查獲。
二、案經被害人庚○○訴由臺北市政府警察局移送臺灣臺北地方法院檢察署檢察官偵
    查起訴。
    理      由
一、訊據被告戊○○矢口否認上開犯行，辯稱：我沒有詐騙庚○○，庚○○祇輸二百
    六十萬元，我自己有帶現金去參與賭博，贏四萬元美金，事前有見過汪瑪琍，是
    印尼華僑，當天才認識其餘之人，汪瑪琍沒有分二十六萬元給我，也沒有自稱是
    有錢人，是他們自己講的云云。惟查：右揭事實，業據被告戊○○於警訊供稱：
    汪瑪俐叫我到台灣賭博，她說她會出本錢，祇要依她意思去賭就可以賺到錢，她
    要我扮有錢人，聽她指示去賭．．．，汪瑪俐向我說「阿紅」會把先前那箱美金
    帶來，所以我就沒有準備錢，．．．我先到大廳等候汪瑪俐，．．．汪瑪俐要我
    假扮有錢人，我的朋友「阿紅」男子與汪瑪俐一同前來晶華酒店大廳，「阿紅」
    交給我一個黑色皮箱內裝有美金一百元及一元約二十疊，其中有一疊都是美金一
    百元，到了一一０二室．．．，汪瑪俐介紹庚○○、丙○○、丁○○、乙○○讓
    我認識．．．，我拿了一疊一百元美金給庚○○看，我打開皮箱讓庚○○算一算
    ，但庚○○說不用算．．．，我介紹自己姓「張」，叫「小張」或「菲利普」．
    ．．，我們用一張紙劃六格一至六號數，以硬幣為賭具，規則第一次開牌不算，
    中一賠五，二人押同號莊家可收回，玩十次做一次結算，不限押注，這種玩法事
    先汪瑪俐已教我，．．．直到第八次我依汪瑪俐事先指示少押一個數字便贏了六
    百四十萬元，．．．賭局結束後，汪瑪俐和「阿紅」把整箱美金都拿走．．．，
    總計贏庚○○現金三百六十萬元，其他尚欠我們約一千五百萬元，事後汪瑪俐向
    我表示祇贏庚○○二百六十萬元，她從中拿二十六萬給我，至於其他人怎麼分我
    捉知道等語（偵查卷十八─二二頁）。核與證人乙○○於警訊證稱：是梁（汪）
    董主動提議，因為梁董向庚○○誑稱有一位印尼張姓富商（即戊○○）係敗家子
    ，因經常出入賭場豪賭，惟恐敗光家產，故請庚○○儘量籌措現金．．．與張姓
    富商（經當面指認即戊○○）對賭，梁董並向庚○○一再表示，這是作善事，是
    要挽救這位敗家子，梁董並指示我至二樓咖啡廳找扮演「郎中」丙○○上樓，．
    ．．我完全依照梁董指示行事．．．梁董向我表示，我本身可拿三十萬元紅包，
    但是先拿五萬元給我等語（偵查卷十四─十五頁）。證人丙○○於警訊證稱：當
    時在場有庚○○、乙○○、戊○○、丁○○，黃（汪）瑪俐，由他們五人在玩，
    我則在旁邊記帳，．．．當賭博結束，庚○○輸掉二百六十萬元，然後贏的是黃
    瑪俐全部拿著，等庚○○走後，黃瑪俐再拿贏的錢出來分三十萬元給我吃紅，其
    餘拿給誰我不知道，另戊○○自己贏二十六萬元拿走等語（偵查卷十頁）。證人
    丁○○於警訊證稱：我在十二月中旬帶黃（汪）瑪俐去內湖涂的家中洽談交易木
    雕彌勒佛．．．，我依約至麗晶十一樓，現場有黃瑪俐、庚○○夫婦、丙○○、
    乙○○、新加坡籍男子，講成交易，黃瑪俐提議要賭博，涂回去拿二百六十萬元
    ，黃也提供資本讓我等其他四人賭，賭局由涂作莊，我們其餘的人與他對賭，結
    果涂輸了二百六十萬元，錢全部被黃瑪俐拿走，她本來說要分我十萬元當介紹費
    ，但我也沒有拿到錢等語（偵查卷七頁）。證人庚○○於警訊證稱：林（國忠）
    、尤（丁○○）男子前往我開設之彌勒佛收藏中心以訂購八尊佛像為由前後見面
    約四次，談及其幕後有一位印尼富商張姓敗家子，經常出入賭場豪賭，另一位自
    稱尤姓大姐（梁即汪瑪俐）稱怕他將家產敗光，由她出資一百二十萬美金與他對
    賭後所贏款項將一部份捐給慈善機構，並將他個人金錢全數還給該男子，並由一
    位林姓司機找來一位自稱郎中陳姓（丙○○）可以幫忙大家來設局教訓這位敗家
    子張姓富商．．．當時祇拿五十萬美金無法籌足一百二十萬美金與張姓富商對賭
    ，梁大姐佯稱要回印尼籌錢，從中陳、尤、林姓男子在旁唆使稱要做善事，要救
    這位張姓敗家子，叫我幫忙籌錢，我不疑有他就向朋友籌借三百六十萬元與該五
    名男女賭局賭博，．．．因事前有訂賭博規則，須賭十把才可結一次帳，事前陳
    姓郎中已有教如何從中做手腳及暗號，前八把我都贏，第九把時，陳姓郎中（扮
    演記帳員）突然叫我對看帳目時，反被對方從賭具硬幣中做手腳，便輸掉我所調
    借三百六十萬元，並欠對方美金一百五十萬元等語（偵查卷一─二、四─五頁）
    。相互符合。再者：被告戊○○、乙○○、丁○○、丙○○等人並無資力，若非
    蓄意詐騙，則丁○○何必自稱尤總裁，乙○○何必自稱是司機，被告戊○○何必
    自稱是「張」、「菲利普」，且佯裝成有錢人，被告等人又何需編排張姓富商豪
    賭會將家產敗光，要教訓張姓富商之詐術，使告訴人庚○○陷於錯誤而應允參入
    賭博，再被告戊○○等四人均未出賭資，即參與賭博，事後賭資全部由汪瑪俐拿
    走，若被告等四人是真正賭博，豈有自己不用出賭資，又豈有贏了的錢均要交給
    汪瑪俐，況賭博本係有射倖性，而本案被告戊○○已供稱：汪瑪俐有告訴我到第
    八把後要如何下注，顯見賭局早已經人動手腳，否則豈可事先預見第九把要如何
    下注，而告訴人庚○○亦已陳述：被告丙○○告知我要如何在賭局中動手腳，再
    現場賭了二十把，被告庚○○可贏十九把，該賭局毫無射倖性，況被告戊○○分
    得二十六萬元，乙○○自此賭局中分得五萬元，丙○○分得三十萬元，若無共同
    犯意聯絡，豈會分得如此多錢，故被告所辯庚○○祇輸二百六十萬元，我自己有
    帶現金參與賭博，贏四萬元美金，汪瑪琍沒有分我二十六萬元，無施用詐術之詞
    ，顯不足採。再若非被告等人佯稱係有錢人，虛構張姓富商敗家子故事，告訴人
    庚○○不會陷於錯誤，應允參與賭博，亦不會拿出三百六十萬元賭資，若非被告
    等人於賭具設詐，豈有知道第九把要下何號碼之理，是告訴人庚○○確有陷於錯
    誤交付財物之行為甚明，本件罪證明確，被告犯行堪以認定。
三、核被告戊○○所為，係犯刑法第三百三十九條第一項詐欺取財罪，被告戊○○與
    丁○○、丙○○、乙○○、汪瑪俐、阿紅男子間，有犯意聯絡及行為分擔，皆為
    共同正犯，爰審酌被告未坦承犯行、犯罪所得財物非少、未賠償被害人、被告戊○○與汪瑪俐來台詐賭等一切情狀，量處如主文所示之刑，以示懲儆。
四、移送併辦意旨另以（臺灣臺中地方法院檢察署八十七年度偵字第二一八九六號）
    ：被告戊○○與丙○○、李菁媛等人於八十六年十月十九日至二十九日間以上開
    手法詐欺被害人己○○、李素英共六百六十萬元。惟此部分事實為被告戊○○所
    否認，核與證人丙○○證述未參與此部分等情，及與此等犯行有重要關係之主要
    行為人即甲○○於本院調查時否認認識被告戊○○等情相互符合，另被害人己○○於本院調查時亦稱在高雄沒有看過被告，我不敢指認等情（本院九十一年十二
    月四日筆錄），復無其他事證可以佐證。故移送併辦部分尚無積極事證證明被告
    戊○○確有參與，此部分既不能證明被告戊○○犯罪，本院自無從併辦，應退回
    檢察官另行偵查，附此敘明。
五、據上論斷，應依刑事訴訟法第二百九十九條第一項前段、刑法第二十八條、第三
    百三十九條第一項，罰金罰鍰提高標準條例第一條前段，判決如主文。
本案經檢察官王怡菁到庭執行職務
中      華      民      國    九十二    年      三     月      十八     日
                                臺灣臺北地方法院刑事第九庭
                                                    法  官  薛中興
右正本證明與原本無異。
如不服本判決，應於判決送達後十日內，向本院提出上訴狀。
                                                    書記官  王黎輝
中      華      民      國    九十二    年      三     月      十八     日
附錄：
刑法第三百三十九條
意圖為自己或第三人不法之所有，以詐術使人將本人或第三人之物交付者，處五年以
下有期徒刑、拘役或科或併科一千元以下罰金。
以前項方法得財產上不法之利益或使第三人得之者亦同。
前二項之未遂犯罰之。


司法院資訊處製作；財團法人民間司法改革基金會備份。
